【裁判字號】    95,簡,300
【裁判日期】    951024
【裁判案由】    營業稅
【裁判全文】
高雄高等行政法院簡易判決
                                   95年度簡字第00300號
原      告  財團法人臺東縣私立臺東仁愛之家
代  表  人  甲○○
訴訟代理人  丙○○
被      告  財政部台灣省南區國稅局
代  表  人  乙○○局長
上列當事人間因營業稅事件，原告不服財政部中華民國95年9月7
日台財訴字第09500373640號訴願決定，提起行政訴訟。本院判
決如下：
    主  文
原告之訴駁回。
訴訟費用由原告負擔。
    事實及理由
一、緣原告於民國（下同）94年11至12月間出租土地供新生汽車
    駕駛人訓練班使用，銷售額合計新台幣（下同）285,714元
    ，未依規定開立統一發票並申報銷售額繳納營業稅，致逃漏
    營業稅14,286元，經被告所屬臺東縣分局查獲，審理違章成
    立，除核定補徵營業稅14,286元外，並按所漏稅額處3倍罰
    鍰計42,800元（計至百元止）。原告不服，申請復查，未獲
    變更，提起訴願，亦遭駁回，遂提起本件行政訴訟。
二、原告起訴主張：（一）財稅局當局75年將舊制營業稅法修改
    為加值型及非加值型時之輔導文宣稱：「舊制營業稅之課徵
    ，係按每一交易階段營業總額乘稅率課徵，被詬評為重複課
    稅，稅上加稅，不利經濟發展。新制係按營業『加值額』課
    稅。例如售價100元，成本80元，加值20元，即按加值額20
    元課稅。有加值課稅，無加值免稅，負加值（即進項大於銷
    項）退稅。（營業稅法第15條）比舊制更為公平合理」。而
    90年7月9日將原名「營業稅法」修正為「加值型及非加值型
    營業稅法」（以下簡稱營業稅法）時，其文宣亦稱：「第一
    條之一係定義。所稱加值型係一般稅額計算即按（進銷項差
    額）課稅，及非加值型係特種稅額計算即按（營業總額）課
    稅。」在案。惟系爭營業稅銷售勞務收入土地租金，係從原
    告自己所有土地所衍生之原始孳息，並無前次交易之銷貨成
    本及銷管費用，即無附加價值，應按營業稅法第4章第2節規
    定按非加值型稅率課稅。又出租土地收取租金既非「加值型
    」，被告核定使用統一發票，亦不符營業稅法制結構。原告
    對於被告之臺東縣分局91年1月3日東稅工字第0910000032號
    函核定原告使用統一發票，業以91年1月14日東仁字第015號
    函表示異議，詎被告置之不理，顯違程序正義。另被告既按
    加值型稅率課徵營業稅，並從一重處漏稅罰，自應負舉證責
    任，舉證原告向何人購進系爭銷售勞務，然後附加價值銷售
    ，及應向何人取得何種進項憑證而未取得，以實其說。又被
    告既依原告掣開給承租人之租金收據作為課稅營業額之依據
    ，卻又稱原告應給他人而未給予，其指控與事實相反而不合
    證據通則。（二）原告同意辦理營業登記，乃信賴被告依據
    財政部91年4月24日台財稅字第0910452271號函釋：「關於
    殘障福利機構如有財產出租收入，惟未辦理營業登記並課徵
    營業稅者，各稽徵機關應儘速輔導其辦理營業登記，並補稅
    免罰結案。」，踐行輔導「以最簡便方法設籍課稅」，即營
    業稅法第13條第3項所規定之按查定課徵營業稅，並補稅免
    罰。詎原告辦妥設籍課稅登記後，被告卻違反其承諾，將查
    定課稅變為申報課稅，更以原告係自願辦理營業登記抗辯原
    處分之合法性，顯違誠實、信賴原則及租稅法律原則。又原
    告對於被告之臺東縣分局91年1月3日東稅工字第0910000032
    號函核定原告使用統一發票，業以91年1月14日東仁字第015
    號函表示異議，詎被告置之不理，並以原告已辦理登記，同
    意設籍課稅為由，主張其處分適法，殊有可議等語。爰請求
    判決：訴願決定、復查決定及原處分均撤銷。
三、被告則以：：（一）本稅部分：(1)查原告於90年12月3日申
    請核准設立，並核定使用統一發票，登記主要營業項目為未
    分類其他物品出租，合先陳明。(2)次查原告既經核定使用統
    一發票，其於94年11至12月間出租土地供新生汽車駕駛人訓
    練班使用，收取租金合計285,714元（未含稅），原告依規
    定應於收款時開立二聯式統一發票，並依規定申報銷售額及
    繳納營業稅，惟其卻付之闕如，有原告94年11月25日及至94
    年12月23日租金收入收據影本可稽，被告核定補徵營業稅14
    ,286元，並無不合。(3)再者，系爭收入為原告出租土地之收
    入，非稅法所規定之育養勞務，其每月租金收入雖未達20萬
    元，惟據統一發票使用辦法第4條規定，合於該條所列各款
    規定情形之一者「得免用」或「免開」統一發票，條文規定
    為「得」免用或免開，並非規定為合於該條所列各款規定情
    形之一者「應」免用或免開。且同法第3條規定：「營業人
    除同法第四條規定外，主管稽徵機關應核定使用統一發票。
    」，是有關營業人是否應使用統一發票，應由主管稽徵機關
    依實質課稅原則，查明營業人實際營業情形，本於職權依法
    核定，自不得任由納稅義務人自由選擇。準此，即令營業人
    每月銷售額未達使用統一發票標準，亦得由稽徵機關依其是
    否具使用統一發票之能力，認定其是否為應使用統一發票之
    營業人。又查關於財團法人之監督，依財團法人監督準則第
    15條：「財團法人之會計制度，採權責發生制，應設置帳簿
    ，詳細紀錄有關會計事項，並於使用前應經稅捐稽徵機關驗
    印。」及第16條：「財團法人應於年度開始前三個月，檢具
    年度預算書及業務計畫書；於年度終了後三個月內，檢具決
    算及業務執行書，報請主管機關核備。」規定，原告既為財
    團法人組織，應具備相當會計帳務處理能力，使用統一發票
    應無困難，自不宜比照一般交易零星、金額微小不便或無能
    力使用統一發票之小規模營業人免用統一發票者。原告既有
    固定之實際銷售金額可考，又具有記帳及編製計劃書、預算
    書之能力，被告所屬臺東縣分局核定其應使用統一發票，自
    屬有據。(4)至主張本件非屬「加值型」，被告之核課非屬適
    法乙節，查原告係因出租土地產生之銷管費用，未能取得營
    業稅法第33條規定之合法憑證，致其進項稅額為0元，而不
    得扣抵銷項稅額，且同法第14條第1項前段明文規定：「營
    業人銷售貨物或勞務，除本章第二節另有規定外，均應就銷
    售額，分別按第七條或第十條規定計算其銷項稅額。」，原
    告既非同法第4章第2節規定之小規模營業人，被告按系爭銷
    售額，依同法第10條規定稅率，並減除進項稅額0元，計算
    系爭營業稅額，並無不合，原告之主張，顯係對法令之誤解
    。（二）罰鍰部分：(1)按「營利事業依法規定應給與他人憑
    證而未給與，應自他人取得憑證而未取得，或應保存憑證而
    未保存者，應就其未給與憑證、未取得憑證或未保存憑證，
    經查明認定之總額，處百分之五罰鍰。」為稅捐稽徵法第44
    條所明定。次按「納稅義務人，有左列情形之一者，除追繳
    稅款外，按所漏稅額處一倍至十倍罰鍰，並得停止其營業：
    ‧‧‧三、短報或漏報銷售額者。」為營業稅法第51條第3
    款所規定。復按「對外營業事項之發生，營利事業應於發生
    時自他人取得原始憑證，如進貨發票，或給與他人原始憑證
    ，如銷貨發票。」為管理會計帳簿憑證辦法第21條第1項前
    段所規定。又「納稅義務人同時觸犯租稅行為罰及漏稅罰相
    關罰則之案件，‧‧‧二、營業人觸犯營業稅法第51條各款
    ，如同時涉及稅捐稽徵法第44條規定者，參照行政法院84年
    9月20日9月份第2次庭長評事聯席會議決議意旨，勿庸併罰
    ，應擇一從重處罰。」為財政部85年4月26日台財稅第85190
    3313號函所釋示。另「稅目：加值型及非加值型營業稅法。
    稅法條文：第51條第3款、短報或漏報銷售額者。違章情形
    ：‧‧‧2、銷貨時未依法開立發票，且於申報當期銷售額
    時亦未列入申報。裁罰金額或倍數：按所漏稅額處3倍罰鍰
    。但於裁罰處分核定前已補報補繳稅款及以書面或於談話筆
    （紀）錄中承認違章事實者，處2倍之罰鍰。」為財政部94
    年6月2日台財稅字第09404539890號令修正「稅務違章案件
    裁罰金額或倍數參考表」所訂定。(2)原告於94年11至12月間
    出租土地供新生汽車駕駛人訓練班使用，銷售額合計285,71
    4元，未依規定開立統一發票並申報銷售額繳納營業稅，致
    逃漏營業稅14,286元，如前所述，違章事證明確，經被告所
    屬臺東縣分局以95年3月15日南區國稅東縣三字第095000509
    5號函請其於裁罰處分核定前補繳稅款及以書面承認違章事
    實者，可降低裁罰倍數，惟未獲配合，原處分依前揭規定，
    按所漏稅額處3倍罰鍰42,800元，並無違誤。(3)如前所述，
    原告既有固定之實際銷售金額可考，又具有記帳及編制計劃
    書、預算書之能力，有原告年度歲入預算及帳簿影本可稽，
    臺東縣稅捐稽徵處核定原告應使用統一發票，自屬有據，惟
    原告未依營業稅法第35條第1項規定申報銷售額，繳納營業
    稅，被告依法予以補稅處罰，並無違背證據通則。(4)又上開
    財政部台財稅字第0910452271號函釋未列入93年版營業稅法
    令彙編，依財政部93年11月18日台財稅第00000000000號令
    規定，尚不能援引適用；另臺東縣稅捐稽徵處受理原告申請
    營利事業設立登記時，即核定其自91年1月起使用統一發票
    ，且准予設籍課稅與授益處分無涉，亦難謂被告有違背信賴
    保護原則，其所稱顯屬誤解等語，資為抗辯。爰請求判決：
    駁回原告之訴。
四、按「在中華民國境內銷售貨物或勞務及進口貨物，均應依本
    法規定課徵加值型或非加值型之營業稅。」、「提供勞務予
    他人，或提供貨物與他人使用、收益，以取得代價者，為銷
    售勞務。」、「有左列情形之一者，為營業人：‧‧‧二、
    非以營利為目的之事業、機關、團體、組織，有銷售貨物或
    勞務者。」、「左列貨物或勞務免徵營業稅：‧‧‧四、托
    兒所、養老院、殘障福利機構提供之育、養勞務。」、「營
    業人銷售貨物或勞務，應依本法營業人開立銷售憑證時限表
    規定之時限，開立統一發票交付買受人。」、「營業人除本
    法另有規定外，不論有無銷售額，應以每二月為一期，於次
    期開始十五日內，填具規定格式之申報書，檢附退抵稅款及
    其他有關文件，向主管稽徵機關申報銷售額、應納或溢付營
    業稅額。」、「營業人有左列情形之一者，主管稽徵機關得
    依照查得之資料，核定其銷售額及應納稅額並補徵之：‧‧
    ‧四、短報、漏報銷售額者。」分別為營業稅法第1條、第3
    條第2項前段、第6條第2款、第8條第1項第4款、第32條第1
    項前段、第35條第1項前段及第43條第1項第4款所明定。
五、本件如第一項所引之事實，分別為兩造所自陳，並有被告所
    屬臺東縣分局95年4月26日南區國稅東縣三字第0950008884
    號處分書、營業稅違章核定稅額繳款書及違章案件罰鍰繳款
    書附於原處分卷可稽，並為兩造所不爭執，自堪信為真實。
六、原告雖以前揭情詞資為爭執。惟查：
（一）依營業稅法第1條規定，在中華民國境內銷售貨物或勞務
      及進口貨物，均應依本法規定課徵加值型或非加值型之營
      業稅。同法第6條第2款規定，非以營利為目的之事業、機
      關、團體、組織，有銷售貨物或勞務者，為營業人。又事
      業機構出租不動產，並收取租金收入，核屬銷售勞務之範
      圍。準此，非以營利為目的之事業、機關、團體、組織出
      租不動產，取得租金收入，依上開說明，自應依法課徵營
      業稅。本件原告雖為從事老人福利安養事業，非以營利為
      目的，為一社會福利機構，然其將土地出租予新生汽車駕
      訓班所收取之租賃收入，乃係從事一定之經濟活動，是就
      該筆租賃收入性質言，應屬營業稅法上之銷售勞務行為，
      即應課徵營業稅。其次，營業稅法第8條第1項雖就各種免
      徵營業稅之貨物或勞務加以規定，惟就各款免稅之內容以
      觀，其免稅之內容不外分為「對物免稅」及「對身份免稅
      」二大類，而營業稅法第8條第1項第4款規定「托兒所、
      養老院、殘障福利機構提供之育、養勞務」免徵營業稅，
      則屬「對物免稅」之規定。申言之，凡屬托兒所、養老院
      或殘障福利機構提供其本身設備而作為醫療服務、房屋之
      住宿及其他相關之育、養勞務等，固可免徵營業稅，然若
      其從事與目的事業無關之經濟行為，縱使該項收入係用於
      目的事業上，亦非屬營業稅法第8條第1項免稅範圍，否則
      極易造成逃漏稅弊端，殊非立法之本意。又稅捐稽徵機關
      對社會福利機構從事與目的事業無關之經濟行為，課徵營
      業稅，與政府為鼓勵民間興辦非營利社會福利事業，在稅
      法上乃予以租稅優惠措施，乃分屬不同之二件事件，不容
      混為一談。是系爭收入既非營業稅法第8條第1項第4款之
      育養、勞務收入，則原告訴稱其應免用統一發票云云，自
      非可採。
（二）次按「本法所稱加值型之營業稅，係指依第四章第一節計
      算稅額者；所稱非加值型之營業稅，係指依第四章第二節
      計算稅額者。」、「營業稅之納稅義務人如左：一、銷售
      貨物或勞務之營業人。‧‧‧。」、「營業人當期銷項稅
      額，扣減進項稅額後之餘額，為當期應納或溢付營業稅額
      。」為營業稅法第1條之1、第2條及第15條第1項所規定。
      可知我國營業稅係對營業人銷售貨物或勞務行為所課徵之
      一種銷售稅；且係兼採對銷售貨物或勞務之加值額課稅之
      加值型營業稅，及按銷售貨物或勞務之銷售總額課稅之毛
      額型（即非加值型）營業稅兩種；並以營業稅法第4章第1
      節之加值型為主，僅在對課徵加值型營業稅較有困難者，
      於同法第4章第2節特別規定採非加值型營業稅。加值型營
      業稅亦稱營業增值稅（Value-added Tax）；所謂增值乃
      指某一廠商的銷貨額（銷項總值）與從其他企業廠商購進
      物料與勞務的支付額（進項總值）兩者之差額；換言之，
      即該廠商所創造的因素報酬所得之總額，而非謂在廠商取
      得之進項上加上之附加價值，若無進項即無附加價值而言
      ；況所謂加值與非加值型營業稅，如前所述，其區別在於
      課徵之標的係按營業之增值或按營業之銷售總額課稅，亦
      非以有無進項為區分；再者，營業稅雖以營業人為課稅主
      體，然而營業人於銷售貨物或勞務時，依規定應向買受人
      收取營業稅，於購進貨物或勞務時，依規定應支付營業稅
      ，並按月依進銷扣抵方式計算其應納稅額，負責報繳；蓋
      營業稅為消費稅，該項稅賦最終是轉嫁由消費者負擔，其
      規定以營業人為納稅義務人，無非為簡化稽徵手續，不使
      消費者負申報繳納義務而已，此觀營業稅法第14條第2項
      ，所謂銷項稅額，指營業人銷售貨物或勞務時，依規定應
      收取之營業稅額，及同法第15條第1項係以營業人當期銷
      項稅額，扣減進項稅額後之餘額，為當期應納或溢付營業
      稅額等規定，益徵明瞭。原告徒以其係以土地所生之租賃
      孳息為收入，並無前次交易銷貨成本及銷管費用然後附加
      價值銷售之附加價值存在，且無進項憑證可資扣抵云云，
      主張系爭租金收入非屬加值型營業稅範圍，顯係誤解法律
      之規定，並不可採。
（三）再按「營業稅稅率，除本法另有規定外，最低不得少於百
      分之五，最高不得超過百分之十；其徵收率，由行政院定
      之。」、「營業人銷售貨物或勞務，除本章第二節另有規
      定外，均應就銷售額，分別按第七條或第十條規定計算其
      銷項稅額，尾數不滿通用貨幣一元者，按四捨五入計算。
      」營業稅法第10條及第14條第1項定有明文。查原告並非
      營業稅法第4章第2節所列舉適用特種稅額之營業人，是被
      告以原告應按前揭規定按其銷售額百分之5報繳營業稅，
      即屬有據。又原告每月營業額雖在20萬元以下，惟按「小
      規模營業人及其他經財政部規定免予申報銷售額之營業人
      ，其營業稅稅率為百分之一。」、「前二項小規模營業人
      ，指第十一條、第十二條所列各業以外之規模狹小，平均
      每月銷售額未達財政部規定標準而按查定課徵營業稅之營
      業人。」、「農產品批發市場之承銷人、銷售農產品之小
      規模營業人、小規模營業人及其他經財政部規定免予申報
      銷售額之營業人，除申請按本章第一節規定計算營業稅額
      並依第三十五條規定申報繳納營業稅外，就主管稽徵機關
      查定之銷售額按第十三條規定之稅率計算營業稅額。」、
      「財政部得視小規模營業人之營業性質與能力，核定其依
      本章第一節規定計算營業稅額，並依第三十五條規定，申
      報繳納。」為營業稅法第13條第1項、第3項、第23條及第
      24條第3項所規定。又「本法所稱小規模營業人，指規模
      狹小，交易零星，每月銷售額未達使用統一發票標準之營
      業人。」、「主旨：訂定營業人使用統一發票銷售額標準
      為平均每月新臺幣二十萬元。說明：二、依據營業稅法第
      十三條及同法施行細則第九條規定辦理。」則為同法施行
      細則第9條及財政部75年7月12日台財稅第7526254號函所
      規定。可知是否屬於小規模營業人，並非僅以每月銷售額
      若干為定，財政部上開函釋僅是就小規模營業人所須具備
      之每月銷售額要件所為之規定而已，非謂凡每月銷售額未
      達20萬元，即屬小規模營業人，其猶須具備規模狹小、交
      易零星之要件；蓋自75年起實施加值型營業稅時，立法意
      旨即以使用統一發票之加值型營業稅為常態；而小規模營
      業人所以訂於營業稅法第4章第2節特種稅額章節內，無非
      是基於加值型營業稅改制之初，鑒於小規模營業人家數眾
      多，會計制度不完備，稅務行政亦不易處理等因素，故仍
      按舊制依銷售總額課徵；是以縱令營業人實際月平均銷售
      額未達20萬元，但其性質如非屬於交易零星且為具有會計
      處理能力之營業人，即非小規模營業人。又財團法人監督
      準則第15條及第16條第1項規定：「財團法人之會計制度
      ，採權責發生制，應設置帳簿，詳細紀錄有關會計事項，
      並於使用前應經稅捐稽徵機關驗印。」、「財團法人應於
      年度開始前三個月，檢具年度預算書及業務計畫書；於年
      度終了後三個月內，檢具決算及業務執行書，報請主管機
      關核備。」，原告既為財團法人組織，應具備相當會計帳
      務處理能力，使用統一發票應無困難，與一般交易零星、
      金額微小不便或無能力使用統一發票之小規模營業人，非
      可相提併論。原告既有固定之實際銷售金額可考，又具有
      記帳及編製計劃書、預算書之能力，被告乃認原告並非小
      規模營業人而應按一般加值型課徵營業稅，自無不合（最
      高行政法院95年度判字第431號判決參考）。是原告94年
      11至12月間出租土地供新生汽車駕駛人訓練班使用，銷售
      額合計285,714元，既未依規定開立統一發票並申報銷售
      額繳納營業稅，被告爰核定其應納營業稅14,286元，即屬
      有據。
（四）末按「營利事業依法規定應給與他人憑證而未給與，應自
      他人取得憑證而未取得，或應保存憑證而未保存者，應就
      其未給與憑證、未取得憑證或未保存憑證，經查明認定之
      總額，處百分之五罰鍰。」、「納稅義務人，有左列情形
      之一者，除追繳稅款外，按所漏稅額處一倍至十倍罰鍰，
      並得停止其營業：‧‧‧三、短報或漏報銷售額者。」分
      別為稅捐稽徵法第44條及營業稅法第51條第3款所規定。
      又「納稅義務人同時觸犯租稅行為罰及漏稅罰相關罰則之
      案件，‧‧‧（二）營業人觸犯營業稅法第51條各款，如
      同時涉及稅捐稽徵法第44條規定者，參照行政法院84年9
      月20日9月份第2次庭長評事聯席會議決議意旨，勿庸併罰
      ，應擇一從重處罰。」則為財政部85年4月26日台財稅第8
      51903313號函所釋示。
（五）查原告如前所述，漏報前揭新生汽車駕駛人訓練班租金收
      入，且未依規定開立統一發票給予憑證，逃漏營業稅14,2
      86元；又原告於91年1月間即向臺東縣稅捐稽徵處辦理設
      籍課稅，經核定應使用統一發票，有臺東縣稅捐稽徵處91
      年1月3日東稅工字第0910000032號函附本院卷可憑，然原
      告竟不依規定開立統一發票申報繳納營業稅，縱非故意，
      亦有過失，違章事實明確，且原告之違章情節並無情輕法
      重而得予減輕或免予處罰之特殊理由，被告乃依前揭規定
      ，按所漏稅額處3倍罰鍰42,800元，並無違誤。至財政部
      91年4月24日台財稅字第0910452271號函釋係謂：「關於
      殘障福利機構如有財產出租收入，惟未辦理營業登記並課
      徵營業稅者，各稽徵機關應儘速輔導其辦理營業登記，並
      補稅免罰結案。說明：一、依營業稅法第1條及第8條規定
      ，在中華民國境內銷售貨物或勞務，除稅法另有免稅規定
      者外，均應依法課徵營業稅。同法第2條及第6條第2款規
      定，非以營利為目的之事業、機關、團體、組織，有銷售
      貨物或勞務者，為營業稅之納稅義務人。殘障福利機構出
      租財產，並收取租金收入，係屬銷售勞務範圍，應依法課
      徵營業稅，‧‧‧二、為求課稅公平及一致性，本函發布
      日前之未確定案件，均可適用。」其已指明係於該函發布
      前之未確定案件，即於該函發布前已經發生之租金收入，
      惟未依規定申報繳納營業稅者，准予補辦營業登記，補稅
      免罰之意；該函尤無規定上開收入僅能按查定課稅。然查
      ，系爭租金收入係發生於上開函釋之後，且原告早於91年
      1月間即已辦理營業登記，卻未依規定申報繳納營業稅，
      自非上開函釋適用之範圍，原告訴稱其係信賴財政部上開
      函釋辦理營業登記，充其量祇應補稅，但被告卻違反財政
      部上開承諾，將查定課稅改為申報課稅，違反誠實、信賴
      原則及租稅法律原則云云，殊有誤解，並非可取。
七、綜上所述，原告上開主張，並無足取。被告以原告於94年11
    月至12月間將土地出租予新生汽車駕駛人訓練班之租金收入
    ，銷售額合計285,714元，未依規定開立統一發票並申報銷
    售額繳納營業稅，除核定補徵營業稅14,286元外，並按所漏
    稅額處3倍罰鍰計42,800元（計至百元止），認事用法，並
    無違誤。訴願決定，遞予維持，亦無不合。原告起訴意旨求
    為撤銷，為無理由，應予駁回。並不經言詞辯論為之。又本
    件事證已明，兩造其餘攻擊防禦方法，核與判決結果無何影
    響，爰不再逐一論述，附此敘明。
八、據上論結，本件原告之訴為無理由，依行政訴訟法第236條
    、第233條第1項、第195條第1項後段、第98條第3項前段，
    判決如主文。
中    華    民    國    95    年    10    月    24    日
                      第二庭 法  官    簡慧娟
以上正本係照原本作成。
如不服本判決，應於送達後20日內，向本院提出上訴狀並表明上
訴理由，如於本判決宣示後送達前提起上訴者，應於判決送達後
20日內補提上訴理由書（須按他造當事人人數附繕本）。
提起上訴應預繳送達用雙掛號郵票7份（每份34元）。
中    華    民    國    95    年    10    月   24     日
                              書記官   楊曜嘉
附註:
行政訴訟法第235條（第1項、第2項）:
對於適用簡易程序之裁判提起上訴或抗告，須經最高行政法院之
許可。
前項許可，以訴訟事件所涉及之法律見解具有原則性者為限。


司法院資訊處製作；財團法人民間司法改革基金會備份。
